臺灣臺北地方法院民事判決
110年度簡字第114號
原      告  孫躍菊  
被      告  林進發  
訴訟代理人  李志正律師
            王文廷律師
上列當事人間請求侵權行為損害賠償（交通）事件，原告提起刑事附帶民事訴訟，經本院刑事庭裁定移送前來（108年度審交附民字第384號），本院於民國110年10月15日言詞辯論終結，判決如下：                        
    主  文
被告應給付原告新臺幣肆拾玖萬零柒佰柒拾捌元，及自民國一百
零九年五月一日起至清償日止，按週年利率百分之五計算之利息
。
原告其餘之訴駁回。
訴訟費用由被告負擔百分之二，餘由原告負擔。
本判決第一項得假執行，但被告如以新臺幣肆拾玖萬零柒佰柒拾
捌元為原告預供擔保，得免為假執行。
原告其餘假執行之聲請駁回。
    事實及理由
壹、程序方面
    按本於道路交通事故有所請求而涉訟者、適用刑事簡易訴訟
    程序案件之附帶民事訴訟，經裁定移送民事庭者，不問其標
    的金額或價額一律適用簡易程序，民國110年1月20日修正、
    同年月22日施行之民事訴訟法第427條第2項第11款、第12款
    分別定有明文。又修正之民事訴訟法簡易訴訟程序，依本施
    行法第12條第10項公告施行後，於修正前已繫屬之事件，其
    法院管轄權及審理程序依下列之規定：一、未經終局裁判者
    ，適用修正後之規定，民事訴訟法施行法第4條之1第1款亦
    有規定。本件原告主張被告在道路駕駛車輛，因過失致其身
    體受傷，而向被告請求損害賠償，核屬因道路交通事故而有
    所請求，並為適用刑事簡易訴訟程序案件之附帶民事訴訟，
    且未經終局判決，依前開規定，應適用簡易訴訟程序而為裁
    判。
貳、實體方面　　
一、原告主張：被告於民國107年5月3日上午7時33分許，駕駛車
    號000-0000號營業用小客車（下稱系爭小客車），沿臺北市
    中正區中華路1段第4車道由南往北方向行駛，行經該路段7
    號前，欲右轉往忠孝西路，本應注意變換車道時，應讓直行
    車先行，並注意安全距離，而依當時天候陰、日間自然光線
    ，路面乾燥無缺陷亦無障礙物，視距良好，並無不能注意之
    情事，竟疏未注意，逕行切入右側車道，與同向右前方甲○○
    所騎乘車號000-0000號普通重型機車（下稱系爭機車）發生
    碰撞，致原告人車倒地，受有左側橈骨 Colles'氏閉鎖性骨
    折、左側脛骨幹閉鎖性骨折、左側脛骨上端閉鎖性骨折、左
    側第5掌骨閉鎖性骨折、其他特定顱內損傷、未伴有意識喪
    失、右側膝部開放性傷口等傷害（下稱系爭傷害）。被告為
    職業駕駛，卻於車禍當下拖行原告，並破壞現場，並於事後
    車禍鑑定覆議時，偽稱原告左轉，原告並無過失，車禍發生
    至今，被告不聞不問，原告年紀輕輕卻終身殘廢，積蓄用盡
    ，每次復健打針疼痛不已，常人難以忍受。爰依照民法第18
    4條第1項前段、民法第193條第1項、第195條第1項請求醫療
    費用22萬9734元，復健費用168萬元，增加生活上需要費用6
    04萬8000元、看護費用21萬元、勞動能力減損799萬6800元
    、交通費用5萬1945元、醫療器材及輔具費用1萬3850元、營
    養品費用4萬3131元、褲子破掉1000元、修車費1萬5700元、
    慰撫金650萬元（計算式及項目詳如附表原告請求內容欄所
    示），並聲明㈠被告應給付原告2277萬6712元，及自109年5
    月1日起至清償日止，按週年利率5%計算之利息；㈡願供擔保
    ，請准宣告假執行。
二、被告則以：
（一）本案車禍發生之責任比例應為原告被告各半，另就各項費
      用分述如後
　　1.醫療費用：
　　　原告請求之聯合醫院醫療費用，包含骨科、復健科、中醫
      針灸、神經外科、漢坤中醫之費用22萬1905元有必要，其
      餘之醫療費用，與車禍無關，應無理由。
　　2.復健費用
  　　原告主張每月5000元，共復健28年之費用，均未提出舉證
      費用基準及復健必要性，且依據原告提出之聯合醫院復健
      科費用單據，每次復健費用約為294至374元，平均一個月
      看診約2次，合計不超過1000元，更證原告主張之每次復
      健5000元並非有據。
　　3.增加生活上需要費用
　　  原告主張僱工煮飯打掃之費用應由被告給付，然未提出證
      據證明該部分支出與系爭車禍之關連，亦未說明請求權基
      礎，其主張顯無理由。
    4.看護費用 
 　   原告並未提出診斷證明書以佐有看護必要，且檢具之看護
      費用僅有13萬6500元有收據，且其主張勞動力減損自1057
      年6月起算，即可佐證107年6月後並無看護必要，其請求2
      1萬元並非有據。
　　5.勞動能力減損
 　　 自107年6月起迄原告65歲退休止原告尚有27年11月8日。
      以事發當時每月基本薪資2萬2000元，勞動能力減損16％計
      算，並佐以霍夫曼累計係數扣除中間利息，此部份勞動能
      力減損其中75萬0929元為有理由，逾此並無理由。
　　6.交通費用
 　　 救護車、計程車費用部分，原告並未舉證說明有搭乘救護
      車、計程車必要，且單據、出發地目的地為何，均未說明
      ，檢具之收據憑證日期、金額均模糊不清，其請求交通費
      用均無理由。
　　7.醫療器材及輔具費用　 
　　　原告提供單據模糊且紊亂，被告僅能辨認其中有關便器、
      骨科輪椅、沖洗棉棒、酒精共計4900元，確有必要，其餘
      輔具除未提出相關單據，是費用逾4900元主張為無理由。
    8.營養品費用
 　　 原告提供之單據紊亂模糊，且未證明該等營養品支出與車
      禍發生之關連性，其主張顯無理由。
 　 9.財產損失
 　　 褲子破損費用1000元被告不爭執，然修車費用應扣除折舊
      費用，原告主張之修車費用超過9389元部分應無理由。  
　　10.慰撫金650萬元
 　　　原告請求顯然過高，請求酌減。
（二）前開金額因原告同為肇事原因而與有過失，被告賠償金額
       應為50％，且被告已於刑事案件先給付25萬元為賠償之一
       部分，保險公司亦給付11萬3389元，應予扣除。
（三）爰答辯聲明：原告之訴及假執行之聲請均駁回；如受不利
      判決，願供擔保請准宣告免為假執行。
三、本院之判斷：
（一）按因故意或過失，不法侵害他人之權利者，負損害賠償責
      任；汽車、機車或其他非依軌道行駛之動力車輛，在使用
      中加損害於他人者，駕駛人應賠償因此所生之損害；不法
      侵害他人之身體或健康者，對於被害人因此喪失或減少勞
      動能力或增加生活上之需要時，應負損害賠償責任；不法
      侵害他人之身體、健康者，被害人雖非財產上之損害，亦
      得請求賠償相當之金額，民法第184條第1項前段、第191
      條之2本文、民法第193條第1項、第195條第1項前段分別
      定有明文。次按受僱人因執行職務，不法侵害他人之權利
      者，由僱用人與行為人連帶負損害賠償責任，民法第188
      條第1項本文定有明文。經查，被告於107年5月3日上午7
      時33分許，駕駛系爭小客車，沿臺北市中正區中華路1段
      第4車道由南往北方向行駛，行經該路段7號前，欲右轉往
      忠孝西路，本應注意變換車道時，應讓直行車先行，並注
      意安全距離，而依當時天候陰、日間自然光線，路面乾燥
      無缺陷亦無障礙物，視距良好，並無不能注意之情事，竟
      疏未注意，逕行切入右側車道，與同向右前方甲○○所騎乘
      系爭機車發生碰撞，致原告人車倒地，原告受有系爭傷害
      之事實，業有道路交通事故現場圖、道路交通事故調查報
      告表(一)、(二)、臺北市政府警察局中正第一分局交通分
      隊道路交通事故補充資料表、道路交通事故照片19張、行
      車紀錄器畫面翻拍照片4張在卷可稽（見本院108年度北司
      調字第1657號卷，第16至17頁、第21至22頁、第26至27頁
      、第31至35頁）。被告復因而涉犯業務過失傷害罪，經本
      院刑事庭以108年度審交簡字第249號判處有期徒刑3月及
      宣告緩刑確定在案，有該判決在卷可稽（見同上卷第5至8
      頁），並經本院依職權調閱前開刑事卷證核閱無誤，堪認
      原告主張為真實。被告駕駛系爭小客車確有過失行為，且
      與原告所受系爭傷害間具有相當因果關係。是原告請求被
      告負侵權行為之損害賠償責任，自屬有據。
（二）本件被告既因過失不法損害原告之身體、健康，依法自應
      就原告所受損害負賠償之責。爰就原告主張之損害賠償項
      目及金額，審酌認定如下：
　  1.醫療費用：
 　   原告主張因受有系爭傷害之醫療費用共計22萬9734元，包
      含聯合醫院107年5月3日至109年2月11日之看診費用21萬4
      840元、漢坤中醫2380元及聯合醫院中醫8976元、聯合醫
      院108年4月9日至7月1日共3538元，業據原告提出漢坤中
      醫2380元、聯合醫院108年4月9日至7月1日共3538元之單
      據（卷頁見附表本院認定欄），惟就聯合醫院看診費用21
      萬4840元及聯合醫院中醫8976元部分，共計僅提出單據共
      計21萬4880元（卷頁、明細詳如附表本院認定欄），其餘
      部分未據提出，難認此確實支出前開費用，綜此，原告請
      求之醫療費用共計22萬0798元為有理由（計算式：21萬48
      80元＋2380＋3538＝22萬0798），逾此部分應無理由。至被
      告固抗辯原告提出之漢坤中醫之消腫湯並無必要，然審酌
      原告係於系爭車禍約1月內前往前開中醫看診，並經醫師
      開具自費消腫湯藥，可認該部分支出與系爭車禍有關，被
      告抗辯並無理由。
　　2.復健費用168萬元
  　　原告主張因系爭傷害需進行復健，每月需費5000元，自10
      8年5月起計28年共168萬元，固據其提出醫療單據為證，
      然經被告抗辯費用基準及必要性年限如前。經本院函詢國
      立臺灣大學醫學院附設醫院其復健必要性，該院於110年1
      月21日覆以：原告目前仍須持續接受復健治療，復健治療
      項目包含治療性運動、超音波導引注射及復健儀器治療（
      電療、蠟療、超音波），復健頻率為1週2次，復健期間自
      2020年1月3日開始，迄今仍須持續復健（見本院108年度
      重訴字第1292號卷，下稱本院卷，第377頁）。原告亦稱
      ：除目前現存提出之單據，並未繼續復健，因疫情因素已
      停止復健，目前想要復健也掛不到號。審酌原告所受系爭
      傷害致有肢體障害，是就108年5月起迄今已發生之復健費
      用，屬有支出之必要，就該部分費用共計3萬0932元（金
      額單據詳如附表本院認定欄），其請求應為有理由，至原
      告主張共計復健28年，每月5000元部分，均未能提出相關
      證據以佐，難認逾前開範圍之請求有理由。
　　3.增加生活上需要費用
　　  原告主張因受有系爭傷害無法居家清潔及煮飯，因而有必
      要僱工代替煮飯、打掃，該費用應由被告支付云云，然就
      此部份未據提出證據證明確實有必要且已支出該費用，其
      請求即非有理由。
    4.看護費用 
　　　原告主張107年5月3日至9月20日間均有受全日看護必要，
      共支出21萬元等語。經查，原告於107年5月3日入院施行
      鈦合金骨板固定、住院期間為107年5月3至5月18日，於10
      7年5月24日診斷宜修養2月，於107年7月5日經門診診斷為
      宜再休養4月並專人照護等情，有臺北市立聯合醫院和平
      院區診斷證明書2份在卷可佐（見臺灣臺北地方檢察署107
      年度他字第10036號卷第9頁、107年度發查字第3794號卷
      第37頁）。而原告受傷後由林淑賓看護，共計支出13萬65
      00元，亦據其提出收據4紙為佐（見本院卷第51至53頁）
      。可認依原告因系爭傷害，自107年5月3日至9月20日有專
      人照顧看護之必要。被告固辯稱因原告既主張自107年6月
      即有勞動力損失，可徵自該月起並無受看護必要云云，然
      原告既經醫師診斷有受專人照護必要，被告所辯，即非可
      採。是原告主張看護費用損害共13萬6500元（計算式：3
      萬7500＋3萬4500＋3萬3000＋3萬1500＝13萬6500元），應屬
      有據。至原告主張之其餘看護費用損害，未據其提出單據
      以證其確有此部份支出，該部分請求並無理由。　  
　　5.勞動能力減損
　　⑴按身體或健康受侵害，而減少勞動能力者，其減少及殘存
      勞動能力之價值，不能以現有之收入為準，蓋現有收入每
      因特殊因素之存在而與實際所餘勞動能力不能相符，現有
      收入高者，一旦喪失其職位，未必能自他處獲得同一待遇
      ，故所謂減少及殘存勞動能力之價值，應以其能力在通常
      情形下可能取得之收入為標準（最高法院61年台上字1987
      號判決要旨參照）。而勞動能力減損之損害賠償，旨在補
      償受侵害人於通常情形下有完整勞動能力時，憑此勞動能
      力陸續取得之收入（見最高法院92年度台上字第439號裁
      判參照），至於個人實際所得額，僅得作為評價勞動能力
      損害程度參考，不得因薪資如何或未減少即謂無損害。原
      告主張因本件事故受有勞動能力減損，依每月工資2萬380
      0元，計算至65歲退休年限共損失達799萬6800元等語，然
      為告所否認如前。經查，原告經國立臺灣大學醫學院附設
      醫院鑑定，結果為：1.左側橈骨Colles氏閉鎖性骨折，合
      於上肢障害比例10%，合於全人障害比例6%。2.左側第五
      掌骨閉鎖性骨折，合於上肢障害比例4%，合於全人障害比
      例2%，3.左側脛骨幹閉鎖性骨折、左側脛股上端閉鎖性骨
      折，合於下肢障害比例22%，合於全人障害比例9%，以上
      診斷1.2.3.的分數以AMA公式加總，合於全人障害比例16%
      ，即其勞動能力減損比例為16%等語，有該院受理院外機
      關鑑定查詢案件回復意見表在卷可稽（見本院卷第387頁
      ）。則原告主張勞動力減損16%即有理由，逾此部分即無
      理由。
    ⑵原告主張因受有系爭傷害，受有勞動能力減損每月2萬3800
      元，共計28年，合計799萬6800元等語。經查，原告為70
      年5月9日生，無勞保投保紀錄（見本院卷第399頁），其
      自稱原為衣物、首飾攤商，於萬華擺攤，因系爭傷害而未
      再工作（見本院卷第336頁），可認通常情形下原告之勞
      動能力，可獲得之工資即法定基本工資，並以此作為勞動
      能力減損之計算基準，應屬為當。被告抗辯僅得依系爭車
      禍當時法定薪資2萬2000元計算，即非有據。又原告於107
      年7月5日經診斷宜再休養4月，可認其自107年11月5日即
      回復工作能力，而受有勞動能力減損之損失，其自107年
      月11日5日起至135年5月9日即原告65歲止，應以勞動部公
      布所示各年度基本工資計算，至高為2萬3800元。就已到
      期部分：自107年11月5日至110年10月15日，總計已屆之
      勞動能力減損為13萬2795元（計算式詳如附表本院認定欄
      ），自110年10月15日至原告年滿65歲止之135年5月9日止
      之未屆期部分，均以2萬3800元月薪基準，計算勞動能力
      減損之比例後為3808元，以年息5%複式霍夫曼計算法（第
      一年不扣除中間利息），核計為為73萬3332元【計算方式
      為：3,808×192.00000000+(3,808×0.8)×(192.00000000-0
      00.00000000)=733,332.0000000000。其中192.00000000
      為月別單利(5/12)%第294月霍夫曼累計係數，192.000000
      00為月別單利(5/12)%第295月霍夫曼累計係數，0.8為未
      滿一月部分折算月數之比例(24/30=0.8)。採四捨五入，
      元以下進位】。從而，原告在勞動力減損部分，被告應給
      付原告86萬6127元（計算式：13萬2795元＋73萬3332元＝86
      萬6127元），原告主張逾此範圍之勞動能力減損損害，則
      屬無據，不應准許。
　　6.交通費用
　　　原告主張因搭乘救護車往返醫院支出費用，已據提出仁光
      救護車收費收據為佐（卷頁見附表本院認定欄），經被告
      抗辯並無搭乘救護車之必要云云。惟審酌原告自107年5月
      3日手術後，經醫師陸續診斷需休養並專人照護至107年11
      月4日止，業如前述。則於該期間因就醫需求就診，由救
      護車之專業就護人員協助就醫，並非無據，是就原告請求
      此間因就診使用救護車來回醫院費用共計3萬1600元，即
      屬有據。至其餘計程車費用部分，亦據原告提出計程車資
      收據為佐，被告固抗辯均無搭乘計程車必要性且收據出發
      地目的地不明云云。然原告因系爭車禍受有骨折傷害，且
      現仍存有肢體障害，確實行動不便，無從苛求原告搭乘大
      眾運輸工具，忍受候車、換車之苦，並步行往來於車站與
      目的地間，應認原告確有搭乘計程車就醫之必要。查原告
      主張自萬華區住所搭乘計程車至聯合醫院就診，並提出車
      資金額在70至105元間之收據，均為合理，是可認如附表
      所示就診日期來回車資共計3285元(金額及日期單據如附
      表本院認定欄)，均有支出之必要性。至其餘計程車費用
      支出，固據被告提出單據為佐，然因收據無明確日期、金
      額或因卷內並無該日門診就診紀錄可參，難認原告確實有
      搭乘計程車之必要性，該部分請求並無理由。綜上，原告
      主張之交通費用共計3萬4885元有理由，逾此範圍為無理
      由應予駁回。　　　 　　　 
　　7.醫療器材及輔具費用
　　　原告主張其因系爭車禍支出醫療器材費用共計1萬3850元
      並提出發票為佐。然經被告抗辯如前，審酌其中部分發票
      所載之項目不清或與醫療器材無關，應認其中如附表本院
      認定欄所示之沖洗棉棒、酒精、骨科輪椅、濕紙巾、復健
      褲、助行器等費用共計8702元應有理由。
    8.營養品費用
　　　原告固提出支鱸魚湯、鈣片、活靈芝、補體素之單據以佐
      有此部份支出，然經被告抗辯如前，審酌原告並未能提出
      食用營養品之必要性，其請求即無理由，應予駁回。
　　9.財產損失
　 　 原告主張因系爭車禍致破損褲子1條，費用1000元，業為
      被告不爭執。復就修復系爭機車費用1萬5700元部分，業
      據原告提出估價單、發票為證（見本院卷第115頁），然
      經被告抗辯應扣除折舊費用。按因回復原狀而應給付金錢
      者，自損害發生時起，加給利息。債權人得請求支付回復
      原狀所必要之費用，以代回復原狀，為民法第213 條所明
      定。查，系爭機車為106年8月出廠，距案發時間之107年5
      月3日已歷8月又3日，系爭機車既以新零件更換被損壞之
      舊零件而支付上開費用，則原告以零件費用作為損害賠償
      之依據時，自應將零件折舊部分予以扣除始屬合理。本院
      依行政院所頒固定資產耐用年數表及固定資產折舊率之規
      定，機械腳踏車之耐用年數為3年，依定率遞減法每年折
      舊1000分之536，另依營利事業所得稅查核準則第95條第6
      項規定「 固定資產提列折舊採用定率遞減法者，以1年為
      計算單位，其使用期間未滿1年者，按實際使用之月數相
      當於全年之比例計算之，不滿1月者，以1月計」，上開機
      械腳踏車已使用9月，則零件扣除折舊後之修復費用估定
      為9389元【第1年折舊值：1萬5700×0.536×(9/12)=6311，
      第1年折舊後價值：1萬0000-0000=9389】，原告主張之修
      車費用超過9389元部分應無理由。綜此，原告得請求之財
      產上損害賠償金額為1萬0389元，逾此範圍應無理由。 　
　　10.精神慰撫金部分：按不法侵害他人之人格權，被害人受
      有非財產上損害，請求加害人賠償相當金額之慰撫金時，
      法院對於慰撫金之量定，應斟酌實際加害情形、所造成之
      影響、被害人痛苦之程度、兩造之身分地位經濟情形及其
      他各種狀況，以核定相當之數額（最高法院47年度台上字
      第1221號、51年度台上字第223號判決可資參照）。查，
      原告所受系爭傷害非輕，歷時數月之治療及復健，並有勞
      動能力減損等後遺症，所受身心痛苦甚鉅，則其請求非財
      產上之損害，自屬有據。本院斟酌原告自述原為攤商，目
      前因系爭傷害並無收入，被告自稱高工畢業，目前無業，
      綜合兩造之身份、地位、經濟能力、財產所得資料（見笨
      院外放卷），原告所受傷害及被告過失程度等一切情狀，
      認原告請求非財產上損害賠償650萬元尚屬過高，應以40
      萬元為適當。　
（三）綜上，原告因本件事故受有損害合計為170萬8333元（計
      算式：22萬0798元＋3萬0932元＋13萬6500元＋86萬6127＋3萬
      4885＋8702＋1萬0389元＋40萬元＝170萬8333元　
（四）再按損害之發生或擴大，被害人與有過失者，法院得減輕
      賠償金額或免除之，民法第217條第1項定有明文。此項規
      定之目的在謀求加害人與被害人間之公平，倘受害人於事
      故之發生亦有過失時，由加害人負全部賠償責任，未免失
      諸過酷，是以賦與法院得減輕其賠償金額或免除之職權。
      此所謂被害人與有過失，只須其行為為損害之共同原因，
      且其過失行為並有助成損害之發生或擴大者，即屬相當，
      不問賠償義務人應負故意、過失或無過失責任，均有該條
      項規定之適用，且法院得不待當事人之主張，逕以職權斟
      酌之（最高法院92年度台上字第712號判決參照）。被告
      辯以原告對本件車禍發生亦有過失，應認兩造就本件車禍
      事故應各有50%之過失。經查，本件前經臺北市車輛行車
      事故鑑定委員會鑑定，經行車影像及路口影像顯示，原告
      車先由第6車道向左變換至第5車道，隨後被告車在從第4
      車道變換至第5車道之過程中，雙方發生碰撞。認被告駕
      駛系爭汽車變換車道未讓直行車先行，且未注意安全距離
      ，為肇事原因，原告無肇事因素。經被告覆議，參照行車
      錄影畫面，被告車輛向右偏向行駛跨越第4、5車道間車道
      線變換車道，且見原告車輛向左偏向行駛至第5車道地面
      近右轉指向線處，後聞撞擊聲。認定被告變換車道位注意
      其他車輛、原告變換車道未注意其他車輛同為肇事原因等
      情，有臺北市車輛行車事故鑑定委員會鑑定意見書、覆議
      委員會覆議意見書在卷可稽（見本院108年度審交易字第1
      53號卷，下稱審交易卷，第55至59頁、本院卷第327至329
      頁）。原告雖主張前開鑑定聽信被告單方言詞，認定有左
      轉行為而屬無證據能力云云，惟本院審酌卷附現場監視錄
      影器及行車紀錄器截圖照片，原告於被告行車紀錄器中，
      原在車道指向線右方（見本院北司調卷第26頁），於碰撞
      前行經現場路口監視錄影畫面，顯示位於車道指向線左方
      旋即遭碰撞（見同上卷第28頁）。可認原告確實有左向之
      行為，原告就前開鑑定結果，雖有爭執，亦未能提出其他
      證據以佐，難認其主張有理由。綜上前述，原告就本件損
      害亦應同負50％比例責任。又按保險人依本法規定所為之
      保險給付，視為被保險人損害賠償金額之一部分；被保險
      人受賠償請求時，得扣除之，強制汽車責任保險法第32條
      定有明文。原告已受領強制險理賠金額11萬3389元，業據
      其所不爭執（見本院卷第334頁），是原告得請求之款項
      自應扣除上開已領取之保險給付，另被告於刑事案件中亦
      已先賠付25萬元，並經雙方同意此列為賠償金額之一部（
      見審交易卷第116頁），經扣除後原告已不得再向被告請
      求賠償，則本案原告得請求之金額為49萬0778元（計算式
      ：170萬8333×1/2－11萬3389－25萬＝49萬0778元，元以下四
      捨五入）。
（五）末按遲延之債務，以支付金錢為標的者，債權人得請求依
      法定利率計算之遲延利息；應付利息之債務，其利率未經
      約定，亦無法律可據者，週年利率為百分之五；給付無確
      定期限者，債務人於債權人得請求給付時，經其催告而未
      為給付，自受催告時起，負遲延責任。其經債權人起訴而
      送達訴狀，或依督促程序送達支付命令，或為其他相類之
      行為者，與催告有同一之效力，民法第233條第1項前段、
      第203條、第229條第2項分別定有明文。原告之刑事附帶
      民事起訴狀繕本，係於108年5月3日寄存於被告住所，於1
      08年5月13日已生送達效力，從而，原告請求109年5月1日
      起至清償日止，按週年利率百分之5計算之利息，為有理
      由，應予准許。
四、綜上所述，原告依侵權行為法律關係，請求被告給付49萬07
    78元及自109年5月1日起至清償日止，按週年利率百分之5計
    算之利息，為有理由，應予准許。其逾此範圍之請求，則屬
    無據，應予駁回。
五、本件係就民事訴訟法第427條訴訟適用簡易程序所為被告敗
    訴之判決，依同法第389條第1項第3款之規定，應依職權宣
    告假執行，此部分雖經原告陳明願供擔保，聲請准為宣告假
    執行，惟其聲請僅在促使法院為此職權之行使，本院不受其
    拘束，無再命原告提供擔保之必要，爰不另為駁回之諭知。
    又被告陳明願供擔保聲請宣告免為假執行，核無不合，本院
    爰酌定相當之擔保金額准許之。至原告敗訴部分，其假執行
    之聲請已失所依據，應併予駁回。 
六、本件事證已臻明確，兩造其餘之攻擊防禦方法及證據資料，
    經本院斟酌後，認均不足以影響本判決之結果，爰不一一論
    列，併此敘明。
四、訴訟費用負擔之依據：民事訴訟法第79條。
中　　華　　民　　國　　110 　年　　10　　月　　29　　日
                  民事第九庭  法　官　曾育祺
以上正本係照原本作成。
如對本判決上訴，須於判決送達後20日內向本院提出上訴狀。如
委任律師提起上訴者，應一併繳納上訴審裁判費。
中　　華　　民　　國　　110 　年　　10　　月　　29　　日
                       　 　　書記官　賴竺君　　

附表：
 原告請求   本院認定（卷頁均為本院108年度重訴字第1292號卷）  編號 項目 原告請求 備註 本院認定有理由部分之金額、單據 小計 1 醫療費用 1.聯合醫院看診費用21萬4840元（107/5/3至109/2/11） 3.聯合醫院中醫8976元（107/12/7至108/3/28） 金額共計為22萬9734元 (1)108年11月20日聯合醫院中醫針灸科100元(p.25) (2)109年2月13日聯合醫院中醫針灸科100元(p.25) (3)109年2月24日聯合醫院中醫針灸科100元(p.25) (4)108年12月16日聯合醫院中醫針灸科100元(p.97) (5)108年12月25日聯合醫院中醫針灸科100元(p.97) (6)109年1月15日聯合醫院中醫針灸科100元(p.97) (7)108年9月11日聯合醫院中醫針灸科100元(p.000) (0)000年9月18日聯合醫院中醫針灸科100元(p.000) (0)000年9月16日聯合醫院中醫針灸科100元(p.000) (00)000年9月23日聯合醫院中醫針灸科100元(p.000) (00)000年11月11日聯合醫院中醫針灸科100元(p.000) (00)000年11月4日聯合醫院中醫針灸科100元(p.000) (00)000年11月25日聯合醫院中醫針灸科100元(p.000) (00)000年10月21日聯合醫院中醫針灸科100元(p.000) (00)000年11月27日聯合醫院中醫針灸科100元(p.000) (00)000年10月23日聯合醫院中醫針灸科100元(p.000) (00)000年10月14日聯合醫院中醫針灸科100元(p.000) (00)000年9月25日聯合醫院中醫針灸科100元(p.000) (00)000年10月16日聯合醫院中醫針灸科100元(p.000) (00)000年10月2日聯合醫院中醫針灸科100元(p.000) (00)000年12月11日聯合醫院中醫針灸科100元(p.000) (00)000年11月13日聯合醫院中醫針灸科100元(p.000) (00)000年1月8日聯合醫院中醫針灸科100元(p.000) (00)000年1月22日聯合醫院中醫針灸科100元(p.000) (00)000年2月10日聯合醫院中醫針灸科100元(p.000) (00)000年12月4日聯合醫院中醫針灸科100元(p.000) (00)000年12月23日聯合醫院中醫針灸科100元(p.000) (00)000年12月9日聯合醫院中醫針灸科100元(p.000) (00)000年12月13日聯合醫院中醫針灸科100元(p.000) (00)000年9月11日聯合醫院中醫針灸科100元(p.000) (00)000年9月18日聯合醫院中醫針灸科100元(p.000) (00)000年9月16日聯合醫院中醫針灸科100元(p.000) (00)000年9月23日聯合醫院中醫針灸科100元(p.000) (00)000年7月10日聯合醫院中醫針灸科100元(p.000) (00)000年7月15日聯合醫院中醫針灸科100元(p.000) (00)000年7月17日聯合醫院中醫針灸科100元(p.000) (00)000年7月22日聯合醫院中醫針灸科100元(p.000) (00)000年7月24日聯合醫院中醫針灸科100元(p.000) (00)000年7月29日聯合醫院中醫針灸科100元(p.000) (00)000年8月14日聯合醫院中醫針灸科100元(p.000) (00)000年8月14日聯合醫院中醫針灸科203元(p.000) (00)000年8月19日聯合醫院中醫針灸科100元(p.000) (00)000年8月21日聯合醫院中醫針灸科100元(p.000) (00)000年8月26日聯合醫院中醫針灸科100元(p.000) (00)000年8月28日聯合醫院中醫針灸科100元(p.000) (00)000年7月31日聯合醫院中醫針灸科100元(p.000) (00)000年8月7日聯合醫院中醫針灸科100元(p.000) (00)000年8月5日聯合醫院中醫針灸科100元(p.000) (00)000年8月12日聯合醫院中醫針灸科100元(p.000) (00)000年9月2日聯合醫院中醫針灸科100元(p.000) (00)000年9月9日聯合醫院中醫針灸科100元(p.000) (00)000年9月4日聯合醫院中醫針灸科100元(p.000) (00)000年2月18日聯合醫院中醫婦科100元(p.000) (00)000年11月5日聯合醫院中醫婦科100元(p.000) (00)000年12月3日聯合醫院中醫婦科100元(p.000) (00)000年5月3日聯合醫院急診外科380元(p.27、000) (00)000年5月10日聯合醫院骨科18萬1716元(p.27、000) (00)000年5月18日聯合醫院骨科1萬4748元(p.27、000) (00)000年5月24日聯合醫院骨科295元(p.27、000) (00)000年6月7日聯合醫院骨科330元(p.29、000) (00)000年6月21日聯合醫院骨科330元(p.29、000) (00)000年7月5日聯合醫院骨科405元(p.29、000) (00)000年8月2日聯合醫院骨科290元(p.29、000) (00)000年8月16日聯合醫院骨科290元(p.00) (00)000年8月30日聯合醫院骨科310元(p.31、000) (00)000年9月13日聯合醫院骨科310元(p.43、117、000) (00)000年11月22日聯合醫院骨科290元(p.85、000) (00)000年10月25日聯合醫院復健科290元(p.87、000) (00)000年12月25日聯合醫院骨科370元(p.00) (00)000年9月27日聯合醫院骨科290元(p.137、000) (00)000年12月27日聯合醫院骨科290元(p.000) (00)000年1月24日聯合醫院骨科290元(p.000) (00)000年2月21日聯合醫院骨科290元(p.000) (00)000年3月21日聯合醫院骨科690元(p.000) (00)000年3月21日聯合醫院神經外科290元(p.000) (00)000年3月28日聯合醫院神經外科290元(p.000) (00)000年2月14日聯合醫院家庭醫學科20元(p.000) (00)000年3月28日聯合醫院家庭醫學科200元(p.000) (00)000年11月16日聯合醫院復健科290元(p.85、000) (00)000年11月2日聯合醫院復健科290元(p.85、000) (00)000年11月30日聯合醫院復健科317元(p.85、000) (00)000年11月9日聯合醫院復健科290元(p.87、000) (00)000年11月23日聯合醫院復健科290元(p.87、000) (00)000年10月25日聯合醫院復健科290元(p.87、179)　 (85)107年12月7日聯合醫院復健科317元(p.000) (00)000年12月14日聯合醫院復健科317元(p.000) (00)000年12月21日聯合醫院復健科317元(p.000) (00)000年12月28日聯合醫院復健科328元(p.000) (00)000年1月18日聯合醫院復健科310元(p.000) (00)000年1月4日聯合醫院復健科317元(p.000) (00)000年1月11日聯合醫院復健科330元(p.000) (00)000年2月1日聯合醫院復健科330元(p.000) (00)000年1月25日聯合醫院復健科310元(p.000) (00)000年2月15日聯合醫院復健科310元(p.000) (00)000年3月5日聯合醫院復健科330元(p.000) (00)000年2月22日聯合醫院復健科330元(p.000) (00)000年3月15日聯合醫院復健科330元(p.000) (00)000年3月26日聯合醫院復健科330元(p.175) 　  22萬 0798元    2.漢坤中醫2380元  107年6月4日漢坤中醫處方暨收據190元(p.31、33、247) 107年6月4日漢坤中醫消腫湯1400元(p.31) 107年6月12日漢坤中醫處方暨收據190元(p.31、33、247) 107年6月4日漢坤中醫消腫湯600元(p.31)    4.聯合醫院4/9至7/1共3,538元  108年4月9日聯合醫院復健科310元(p.145、215) 108年4月19日聯合醫院復健科310元(p.145、215) 108年5月3日聯合醫院復健科374元(p.145、215) 108年5月17日聯合醫院復健科332元(p.145、215) 108年5月20日聯合醫院中醫針灸科100元(p.147、217) 108年5月22日聯合醫院中醫針灸科100元(p.147、217) 108年5月27日聯合醫院中醫針灸科100元(p.147、217) 108年5月29日聯合醫院中醫針灸科100元(p.147、217) 108年5月31日聯合醫院復健科352元(p.151、219) 108年6月3日聯合醫院中醫針灸科100元(p.151、219) 108年6月5日聯合醫院中醫針灸科100元(p.151、219) 108年6月10日聯合醫院中醫針灸科100元(p.151、219) 108年6月14日聯合醫院復健科330元(p.149、221) 108年6月17日聯合醫院中醫針灸科100元(p.149、221)　 108年6月19日聯合醫院中醫針灸科100元(p.149、221) 108年6月24日聯合醫院中醫針灸科100元(p.149、221) 108年6月26日聯合醫院中醫針灸科100元(p.127、153、223) 108年6月28日聯合醫院復健科330元(p.127、153) 108年7月1日聯合醫院中醫針灸科100元(p.127、153、223)  2 復健費用 復健費168萬元（5000元×12月×28年）  (1)108年7月12日聯合醫院復健科290元(p.000) (0)000年7月26日聯合醫院復健科290元(p.000) (0)000年8月13日聯合醫院復健科290元(p.000) (0)000年8月27日聯合醫院復健科290元(p.000) (0)000年9月10日聯合醫院復健科290元(p.000) (0)000年10月8日聯合醫院復健科347元(p.000) (0)000年10月18日聯合醫院復健科430元(p.000) (0)000年11月6日聯合醫院復健科330元(p.000) (0)000年11月26日聯合醫院復健科310元(p.000) (00)000年12月13日聯合醫院復健科310元(p.113)　  (11)109年1月10日聯合醫院復健科310元(p.000) (00)000年2月14日聯合醫院復健科370元(p.25)　　　　 (13)109年1月3日臺大醫院復健部520元 (14)109年1月8日臺大醫院復健部50元 (15)109年1月14日臺大醫院復健部50元 (16)109年1月16日臺大醫院復健部50元 (17)109年1月23日臺大醫院復健部50元　　 (18)109年1月31日臺大醫院復健部520元(p.461)　　 (19)109年3月6日臺大醫院復健部520元(p.445)　 (20)109年3月27日臺大醫院復健部520元(p.453)　 　 (21)109年4月9日臺大醫院復健部50元　 (22)109年4月9日臺大醫院復健部100元　　 (23)109年4月14日臺大醫院復健部50元　　　 (24)109年4月16日臺大醫院復健部50元　 (25)109年4月20日臺大醫院復健部50元　 (26)109年4月24日臺大醫院復健部520元(p.467)　　 (27)109年5月5日臺大醫院復健部50元 (28)109年5月7日臺大醫院復健部50元　　 (29)109年5月12日臺大醫院復健部50元　　　 (30)109年5月14日臺大醫院復健部50元　　　 (31)109年5月15日臺大醫院復健部50元　 (32)109年5月21日臺大醫院復健部50元 (33)109年5月26日臺大醫院復健部50元 (34)109年5月29日臺大醫院復健部50元 (35)109年6月2日臺大醫院復健部50元 (36)109年6月4日臺大醫院復健部50元 (37)109年6月5日臺大醫院復健部520元(p.411)　　 (38)109年6月12日臺大醫院復健部50元 (39)109年6月16日臺大醫院復健部50元 (40)109年6月18日臺大醫院復健部50元 (41)109年6月23日臺大醫院復健部50元　　 (42)109年6月26日臺大醫院復健部50元 (43)109年6月26日臺大醫院復健部520元(p.455)　　 (44)109年7月2日臺大醫院復健部50元 (45)109年7月2日臺大醫院復健部100元　　　　 (46)109年7月6日臺大醫院復健部50元 (47)109年7月9日臺大醫院復健部50元 (48)109年7月14日臺大醫院復健部50元 (49)109年7月17日臺大醫院復健部50元　　 (50)109年7月17日臺大醫院復健部520元(p.471)　　 (51)109年7月23日臺大醫院復健部50元 (52)109年8月13日臺大醫院復健部50元 (53)109年8月17日臺大醫院復健部50元 (54)109年8月18日臺大醫院復健部50元 (55)109年8月21日臺大醫院復健部520元　 (56)109年8月28日臺大醫院復健部50元 (57)109年8月31日臺大醫院復健部50元 (58)109年9月4日臺大醫院復健部50元 (59)109年9月7日臺大醫院復健部50元　　　　 (60)109年9月11日臺大醫院復健部50元 (61)109年9月11日臺大醫院復健部520元(p.477)　　 (62)109年9月11日臺大醫院復健部106元 (63)109年9月11日臺大醫院復健部106元(p.489)　　 (64)109年9月22日臺大醫院復健部50元　　 (65)109年9月24日臺大醫院復健部50元　　 (66)109年9月28日臺大醫院復健部50元　　 (67)109年9月30日臺大醫院復健部50元 (68)109年10月2日臺大醫院復健部50元 (69)109年10月5日臺大醫院復健部520元(p.000) (00)000年10月8日臺大醫院復健部50元　　 (71)109年10月12日臺大醫院復健部50元 (72)109年10月16日臺大醫院復健部50元　　 (73)109年10月19日臺大醫院復健部50元 (74)109年10月23日臺大醫院復健部50元　　 (75)109年10月23日臺大醫院復健部906元(p.485)　　 (76)109年10月30日臺大醫院復健部50元　　 (77)109年11月2日臺大醫院復健部50元 (78)109年11月6日臺大醫院復健部50元 (79)109年11月10日臺大醫院復健部50元　　 (80)109年11月13日臺大醫院復健部50元 (81)109年11月13日臺大醫院復健部520元(p.493)　　 (82)109年11月20日臺大醫院復健部50元 (83)109年11月24日臺大醫院復健部50元　　 (84)109年11月27日臺大醫院復健部50元 (85)109年11月30日臺大醫院復健部50元　　 (86)109年12月4日臺大醫院復健部50元 (87)109年12月4日臺大醫院復健部520元(p.481)　　　　 (88)109年12月10日臺大醫院復健部106元 (89)109年12月14日臺大醫院復健部50元　　 (90)109年12月17日臺大醫院復健部50元 (91)109年12月21日臺大醫院復健部50元　　 (92)109年12月23日臺大醫院復健部50元 (93)109年12月25日臺大醫院復健部50元　　 (94)109年12月25日臺大醫院復健部520元(p.000) (00)000年1月4日臺大醫院復健部50元　　 (96)110年1月6日臺大醫院復健部50元 (97)110年1月18日臺大醫院復健部50元　　 (98)110年1月20日臺大醫院復健部50元 (99)110年1月21日臺大醫院復健部50元　　 (100)110年1月22日臺大醫院復健部520元(p.459)　　　　 (101)110年1月22日臺大醫院復健部50元　 (102)110年1月28日臺大醫院復健部50元 (103)110年2月3日臺大醫院復健部50元　　 (104)110年2月4日臺大醫院復健部106元 (105)110年2月18日臺大醫院復健部50元　　 (106)110年2月23日臺大醫院復健部50元 (107)110年2月26日臺大醫院復健部520元(p.469)　　　　 (108)110年3月3日臺大醫院復健部2102元 (109)110年3月5日臺大醫院復健部50元　　 (110)110年3月8日臺大醫院復健部50元 (111)110年3月11日臺大醫院復健部50元　　 (112)110年3月17日臺大醫院復健部50元 (113)110年3月19日臺大醫院復健部520元(p.473)　　 (114)110年3月19日臺大醫院復健部50元 (115)110年3月25日臺大醫院復健部113元(p.000) (000)000年3月29日臺大醫院復健部50元 (117)110年4月1日臺大醫院復健部50元 (118)110年4月6日臺大醫院復健部50元 (119)110年4月7日臺大醫院復健部50元　　 (120)110年4月9日臺大醫院復健部50元　　　 (121)110年4月14日臺大醫院復健部3520元 (122)110年4月16日臺大醫院復健部50元 (123)110年4月20日臺大醫院復健部3000元 (124)110年4月23日臺大醫院復健部50元 (125)110年4月27日臺大醫院復健部50元 (126)110年4月27日臺大醫院復健部3000元 (127)110年4月30日臺大醫院復健部50元 (128)110年4月30日臺大醫院復健部520元(p.433)　　 (129)110年5月7日臺大醫院復健部50元 (130)110年5月10日臺大醫院復健部50元　　 (131)110年5月13日臺大醫院復健部50元　　　　　　　　 3萬0932元 3 增加生活上需要之費用 僱工定時打掃268萬8,000元（8,000元×12×28）僱工煮飯336萬元（1萬元×12×28） 金額共計為604萬8000元 本院認無理由。  4 看護費用 看護費21萬元（107/5/3至107/9/20）  (1)107年5月20日至6月20日看護費3萬7500元(p.51) (2)107年6月21日至7月20日看護費3萬3000元(p.53) (3)107年7月21日至107年8月20日看護費3萬1500元(p.53) (4)107年8月21日至9月20日看護費3萬4500元(p.51) 13萬6500 5 勞動能力減損 勞動能力減損之損害799萬6800元（23,800元×12×28）  已到期部分： 107年11月5日至107年12月31日：每月2萬2000元，共1月又26日，共4萬1067元 108年1月1日至108年12月31日，每月23100元，12月，共27萬7200元。 109年1月1日至110年10月15日，每月2萬3800元，共1年9月15日，51萬1700元。 以上共82萬9967元乘損失比例16％，13萬2795元。 已到期： 13萬2795元 未到期： 73萬3332元 合計：86萬6127 6 交通費用 仁光救護車3萬1600元（107/5/18至107/9/27） 計程車資1萬6,035元（107/12/3至108/4/1）  金額共計為5萬1945元 (1)107年5月18日仁光救護車收費1650元(p.35、000) (0)000年5月24日12:35仁光救護車收費1650元(p.35、000) (0)000年5月24日14:52仁光救護車收費1700元(p.35、000) (0)000年6月7日12:42仁光救護車收費1650元(p.37、000) (0)000年6月7日14:12仁光救護車收費1650元(p.37、000) (0)000年6月21日4:23仁光救護車收費1650元(p.37、000) (0)000年6月21日12:40仁光救護車收費1650元(p.37、000) (0)000年7月5日13:10仁光救護車收費1650元(p.39、000) (0)000年7月5日14:25仁光救護車收費1700元(p.39、000) (00)000年8月2日(時間不清楚)仁光救護車收費1650元(p.39、000) (00)000年8月2日(時間不清楚)仁光救護車收費1650元(p.39、000) (00)000年8月16日14:20仁光救護車收費1700元(p.41、000) (00)000年8月16日13:10仁光救護車收費1650元(p.41、000) (00)000年8月30日仁光救護車收費1650元(p.41、000) (00)000年8月30日仁光救護車收費1650元(p.43、117、000) (00)000年9月13日仁光救護車收費1700元(p.43、117、000) (00)000年9月13日13:14仁光救護車收費1650元(p.43、117、000) (00)000年9月27日13:10仁光救護車收費1650(p.137、000) (00)000年9月27日(時間不清)仁光救護車收費1700(p.137、000) (00)000年1月24日計程車車資80元(p.69、000) (00)000年1月24日計程車車資75元(p.69、000) (00)000年1月25日計程車車資85元(p.69、000) (00)000年1月25日計程車車資90元(p.69、000) (00)000年3月21日計程車車資80元(p.71、000) (00)000年3月21日計程車車資85元(p.71、000) (00)000年3月26日計程車車資75元(p.71、000) (00)000年3月26日計程車車資90元(p.71、000) (00)000年2月1日計程車車資70元(p.73、000) (00)000年2月1日計程車車資105元(p.73、000) (00)000年2月15日計程車車資70元(p.73、000) (00)000年2月15日計程車車資90元(p.73、000) (00)000年2月21日計程車車資85元(p.73、000) (00)000年12月28日計程車車資75元(p.75、000) (00)000年1月11日計程車車資80元(p.77、000) (00)000年1月18日計程車車資90元(p.77、000) (00)000年1月11日計程車車資85元(p.77、000) (00)000年3月5日計程車車資80元(p.79、000) (00)000年2月12日藍天使計程車車資90元(p.79、000) (00)000年3月15日計程車車資80元(p.79、000) (00)000年3月15日計程車車資90元(p.79、000) (00)000年12月14日計程車車資95元(p.123、000) (00)000年12月27日計程車車資100元(p.123、000) (00)000年12月21日15:21計程車車資85元(p.123、000) (00)000年12月27日12:33計程車車資70元(p.123、000) (00)000年5月17日16:59計程車車資90元(p.133、135、159、000) (00)000年5月17日14:29計程車車資70元(p.133、135、159、000) (00)000年5月20日16:08計程車車資85元(p.133、135、159、000) (00)000年5月22日13:09計程車車資70元(p.133、135、159、000) (00)000年5月22日16:21計程車車資90元(p.133、135、159、000) (00)000年5月20日13:18計程車車資70元(p.133、135、159、000) (00)000年5月27日15:58計程車車資85元(p.133、135、159、000) (00)000年5月27日13:11計程車車資70元(p.133、135、159、000) (00)000年6月24日13:17計程車車資75元(p.133、135、159、000) (00)000年4月9日16:22計程車車資90元(p.155、000) (00)000年4月9日13:16計程車車資70元(p.155、000) (00)000年4月19日13:12計程車車資75元(p.157、000) (00)000年4月19日16:07計程車車資85元(p.157、000) (00)000年5月3日15:49計程車車資90元(p.157、000) (00)000年5月3日13:18計程車車資70元(p.157、227)  　  　  救護車3萬1600元 計程車3285元 總計3萬4885元   【院卷第143頁】計程車資4/1至5/共4310元    7 醫療器材及輔具費用 【院卷第21、89頁】醫療器具材料1萬2,728元醫療用品561元 金額共計為1萬3850元 (2)107年6月5日沖洗棉棒及酒精300元(p.57、67、000) (0)000年6月15日骨科輪椅4500元(p.57、67、000) (0)000年5月11日成人濕巾及衛生紙169元(p.59) (5)107年6月14日濕紙巾165元(p.59) (6)107年5月5日復健褲309元 (7)107年6月1日俏皮傑膚濕巾補135元 (8)107年7月11日潔膚濕巾115元(p.61、65、000) (0)000年5月13日包大人棉柔M498元(p.61、65、000) (00)000年5月3日紙尿褲及濕紙巾303元(p.61、65、000) (00)000年5月10日安安看護墊99元(p.61、65、000) (00)000年5月8日紙尿褲387元(p.61、65、000) (00)000年5月11日紙尿褲224元(p.61、65、000) (00)000年9月12日疑為濕巾(手寫)99元(p.125、000) (00)000年9月13日助行器780元(p.125、000) (00)000年9月24日全聯來復易活力褲619元(p.137、183) 總計8702元   輔具561元    8 營養品費用 營養補充食品3萬8092元 金額共計為4萬3,131元 本院認無理由。  　  　  　     營養食品5039元    9 其他財產損失 褲子1000元 金額共計為1萬6700元 褲子1000元 修車費折舊為9389元 1萬0389元   修車費1萬5700元    10 慰撫金 撞斷手50萬元、撞斷腳100萬元 金額共計為650萬元 本院判准40萬元    【院卷第23頁】精神慰撫金500萬元    原告請求金額共計為2279萬0160元。（計算式：22萬9734元＋＋168萬元＋604萬8000元＋21萬元＋799萬6800元＋5萬1945元＋1萬3850元＋4萬3131元＋1萬6700元＋650萬元＝2279萬0160元）